臺灣橋頭地方法院民事裁定
111年度岡簡字第257號
原      告  中國信託商業銀行股份有限公司


法定代理人  利明献  


被      告  黃麗卿  
            黃明輝  
            黃蔡花  
            黃傳富  

            黃茜鈴  
            黃麗珠  

上列當事人間代位分割遺產事件，本院裁定如下：
    主  文
本件移送臺灣高雄少年及家事法院。
    事實及理由
一、按訴訟之全部或一部，法院認為無管轄權者，依原告聲請或
    依職權以裁定移送其管轄法院；又除別有規定外，前開規定
    於非訟事件準用之，民事訴訟法第28條第1項、非訟事件法
    第5條，分別定有明文。次按，家事事件法所定家事事件由
    少年及家事法院處理之；家事事件之管轄，除本法別有規定
    外，準用非訟事件法有關管轄之規定；非訟事件法未規定者
    ，準用民事訴訟法有關管轄之規定，家事事件法第2條前段
    、第5條，規定甚明。末按因繼承回復、遺產分割、特留分
    、遺贈、確認遺囑真偽或繼承人間因繼承關係所生請求事件
    ，得由下列法院管轄：繼承開始時被繼承人住所地之法院
    ；被繼承人於國內無住所者，其在國內居所地之法院。主
    要遺產所在地之法院，家事事件法第70條，亦有規定。而代
    位分割遺產訴訟，所涉者同屬繼承人間之訴訟，被告並得以
    對於被代位人之一切抗辯對抗代位人，故其本質仍與丙類事
    件相當(臺灣高等法院暨所屬法院106年法律座談會民事類提
    案第30號審查意見)。
二、原告起訴請求分割被告甲○○與其餘被告共有繼承自被繼承人
    之遺產，依應繼分分割為分別共有。本院審酌原告即債權人
    所主張之代位權，係屬當事人適格要件，並非訴訟標的，其
    主張之訴訟標的仍應為其所代位之債務人與共同被告等共同
    繼承人間請求分割遺產之權利，核其係屬家事事件法第3條
    第3項第6款所規定之丙類事件之「遺產分割」事件之家事事
    件，且分割遺產訴訟係以被繼承人之繼承人定各該繼承人之
    應繼分比例，及調查各該被繼承人之全部遺產狀況後，確定
    被繼承人之遺產應如何分配為主要爭點，核與分割共有物性
    質上為處分行為，普通法院受理裁判分割共有物訴訟，其審
    理重點係在尋求對物之共有人適當、公允之方法，依原物分
    配、變價分配，或以原物之一部分配予各共有人，他部分變
    賣以價金分配於各共有人，俾解消物之共有狀態，使其分歸
    各共有人單獨所有者，顯然有別，揆諸前引規定及說明，自
    屬家事事件法所稱丙類事件，應專屬遺產所在高雄地區所設
    之臺灣高雄少年及家事法院管轄。從而，本件訴訟應由臺灣
    高雄少年及家事法院管轄，原告逕向無管轄權之本院提起訴
    訟，尚有違誤，依民事訴訟法第28條第1項規定，本院應依
    職權將本件移送於該管轄法院。
三、依家事事件法第2條前段、第51條、民事訴訟法第28條第1項
    ，裁定如主文。　
中　　華　　民　　國　　111 　年　　6 　　月　　23　　日
          　　　　岡山簡易庭  法　　 官  林揚奇    
以上正本係照原本作成。
如不服本裁定，應於送達後10日內，向本院提出抗告狀並表明抗
告理由，如於本裁定宣示後送達前提起抗告者，應於裁定送達後
10日內補提抗告理由書（須附繕本），並繳納抗告費新臺幣1,00
0元。
中　　華　　民　　國　　111 　年　　6 　　月　　23　　日
                               書 記 官  陳麗如